Inventaris van het archief van de heerlijkheid Bleiswijk, 1558-1970
Nationaal Archief, Den Haag
- De heerlijkheid Bleiswijk, in handen van particulieren, 1558-1582., I.
  - BESTUUR, B.
    - Akte van benoeming door Maarten Boll, als pandheer van Bleiswijk, van Pieter Corneliszoon tot secretaris van Bleiswijk, 1581; 7; 1 charter
- De heerlijkheid Bleiswijk, in handen van Rotterdam, 1582-1853, II.
  In het gemeentearchief van Rotterdam bevinden zich stukken, die betrekking hebben op het bestuur van alle stadsheerlijkheden tesamen.
  - ALGEMEEN, A.
    - Uittreksel uit de resoluties van het stadsbestuur van Rotterdam over 1582-1692 betreffende de heerlijkheid Bleiswijk, (18e eeuw); 8; 1 katern
      In duplo.
    - Stukken, ingekomen bij het stadsbestuur van Rotterdam als eigenaar van de heerlijkheid Bleiswijk, 1719 en 1764-1801; 9; 1 omslag
      Ontbreekt
    - Inventaris van het loket 12, Bleiswijk, van het vroegere Rotterdamse stadsarchief, (18e eeuw); met twee afschriften, 10; 1 omslag
      1 afschrift is getekend voor ontvangst van de daarin vermelde stukken door de koper van de heerlijkheid, C. Schiffer, 4 januari 1854.
    - Inventaris van stukken betreffende de heerlijkheid Bleiswijk en berustende bij de stad Rotterdam, (19e eeuw); 11; 1 katern
  - BIJZONDER, B.
    - Rechten en bevoegdheden, 1.
      - Verwerving en belening, a.
        - Mandaat door het Hof van Holland aan Daniël van Berlair om de eigendommen van wijlen Laurens van Bronkhorst te verkopen, 1582; 12; 1 stuk
        - Voorwaarden van verkoop van de heerlijkheid Bleiswijk, 1582, met kwitanties 1583-1585; met twee afschriften, (18e eeuw); 13; 1 omslag
        - Kwitanties door Daniël van Berlair en Otto van Arkel aan het stadsbestuur van Rotterdam voor de koop van de heerlijkheid Bleiswijk, 1582-1583; 14; 1 stuk
        - Kwitanties door Daniël van Berlair aan het stadsbestuur van Rotterdam voor kosten van overdracht van de heerlijkheid Bleiswijk, 1582; 15; 1 stuk
        - Akte van belening door Willem van Oranje van Cornelis Pieterszoon Vroesen, voor de stad Rotterdam, met de heerlijkheid Bleiswijk, met twee afschriften, (17e en 19e eeuw). 1582; 16-16.1; 1 omslag en 1 charter
          - Afschriften, 16; 1 omslag
          - Akte van belening 1582, 16.1; 1 charter
        - Kwitantie door Josef van Meerhout aan het stadsbestuur van Rotterdam voor betaalde hofrechten, met afschrift, (18e eeuw). 1582; 17; 1 omslag
        - Akte van borgstelling ten overstaan van schepenen van Nieuwerkerk door Otto van Arkel, mede uit naam van zijn echtgenote Ida van Bronkhorst, voor de verkoop van de heerlijkheid Bleiswijk aan de stad Rotterdam, 1584; 18; 1 charter
        - Akte van borgstelling ten overstaan van schepenen van Dirksland door Otto van Arkel, als echtgenoot van Ida van Bronkhorst, voor de verkoop van de heerlijkheid Bleiswijk aan de stad Rotterdam, 1584; 19; 1 charter
        - Kwitantie door I. Gool aan Cornelis Jongeneel, voor de stad Rotterdam, van de kosten van zijn belening met Bleiswijk, met afschrift, (18e eeuw). 1625; 20; 1 omslag
        - Akte van belening door de Staten van Holland en Westfriesland van Cornelis Klaaszoon van Driel, voor de stad Rotterdam, met de heerlijkheid Bleiswijk, 1633; 21; 1 charter
        - Akte van belening door de Staten van Holland en Westfriesland van Hendrik Nobel, voor de stad Rotterdam, met de heerlijkheid Bleiswijk, 1638; 22; 1 charter
        - Akte van belening door de Staten van Holland en Westfriesland van Christoffel van Schie, voor de stad Rotterdam, met de heerlijkheid Bleiswijk, 1649; 23; 1 charter
        - Akte van belening door de Staten van Holland en Westfriesland van Adriaan Besemer, voor de stad Rotterdam, met de heerlijkheid Bleiswijk, 1653; 24; 1 charter
        - Akte van belening door de Staten van Holland en Westfriesland van Pieter Coumans, voor de stad Rotterdam, met de heerlijkheid Bleiswijk, met kwitantie van de daaraan verbonden kosten, 1658; met authentiek afschrift, 1660; 25-25.1; 1 omslag
          - Authentiek afschrift 1660, 25; 1 stuk
          - Akte van belening 1658, 25.1; 1 charter
        - Akte van belening door de Staten van Holland en Westfriesland van Hugo du Bois, voor de stad Rotterdam, met de heerlijkheid Bleiswijk; met kwitantie van de daaraan verbonden kosten, 1660; 26; 1 charter en een aangehecht stuk
        - Akte van belening door de Staten van Holland en Westfriesland van Johan van Berkel, voor de stad Rotterdam, met de heerlijkheid Bleiswijk, 1674; 27; 1 charter
        - Akte van belening door de Staten van Holland en Westfriesland van Samuel Beijer, voor de stad Rotterdam, met de heerlijkheid Bleiswijk, 1686; 28; 1 charter
        - Akte van belening door de Staten van Holland en Westfriesland van Mr. Witte Gevers, voor de stad Rotterdam, met de heerlijkheid Bleiswijk, 1729; 29; 1 charter
        - Akte van belening door de Staten van Holland en Westfriesland van Mr. Herman Vingerhoed, voor de stad Rotterdam, met de heerlijkheid Bleiswijk; met kwitantie van de daaraan verbonden kosten, 1745; 30-30.1; 1 omslag
          - Kwitantie, 30; 1 stuk
          - Akte van belening 1745, 30.1; 1 charter
        - Akte van belening door de Staten van Holland en Westfriesland van Mr. Paulus Gevers, voor de stad Rotterdam, met de heerlijkheid Bleiswijk, 1773; 31; 1 charter
        - Akte van belening door de Staten van Holland en Westfriesland van Mr. Dirk Lodewijk van Cattenburch, voor de stad Rotterdam, met de heerlijkheid Bleiswijk na verzuim, met bijlage 1789, 32; 1 omslag
        - Akte van belening door de Staten van Holland en Westfriesland van Mr. Dirk Lodewijk van Cattenburch, voor de stad Rotterdam, met de heerlijkheid Bleiswijk, 1789; 33; 1 charter
      - Betwisting, b.
        - Stukken betreffende een geschil tussen Rotterdam en Elisabeth van Arkel, nakomeling van Joost van Bronkhorst, over het bezit van de heerlijkheid Bleiswijk, afschriften, 1548, 1552, 1563, en (16e eeuw); 1642; 34; 1 omslag
        - Stukken betreffende een proces voor het Hof van Holland tussen het stadsbestuur van Rotterdam en het bestuur van Bleiswijk inzake de bevoegdheid om ordonnanties uit te vaardigen, 1595, 1622, 1677, 1684 en 1686; deels afschriften, 1678; 35; 1 omslag
        - Akte van overeenkomst tussen het stadsbestuur van Rotterdam en Floris van Meverden, ambachtsheer van Zegwaard, inzake de jurisdictie over zes huizen, gelegen op de grens tussen Bleiswijk en Zegwaard, afschrift (17e eeuw)., z.d.; 36; 1 stuk
        - Vonnis van het Hof van Holland inzake een geschil tussen de besturen van Bleiswijk en Zegwaard over het huis van Anton de Veth; afschrift., (1792); 37; 1 stuk
    - Bestuur, 2.
      - Algemeen, a.
        - Request door het bestuur van Bleiswijk aan het stadsbestuur van Rotterdam om de ordonnanties van 1654, betreffende de kosten van het begraven, en die van 1667, betreffende de vestiging van nieuwe bewoners, te willen goedkeuren, (17e eeuw); met 2 bijlagen, 1654 en 1667; 38; 1 omslag
        - Uittreksel uit de resoluties van Bleiswijk uit 1701 betreffende het karngeld, het begraven en de armenzorg, bevestigd door het stadsbestuur van Rotterdam; afschrift, (18e eeuw); 39; 1 stuk
        - Aantekeningen over bestuursactiviteiten te Bleiswijk, (18e eeuw); 40; 1 omslag
      - Functionarissen, b.
        - Lijsten van personen, voorgedragen als bestuurders van Bleiswijk voor de jaren 1633, 1639, 1643, 1646, 1656-1664, 1667-1671, 1673-1690, opgesteld door baljuw en welgeboren mannen voor het stadsbestuur van Rotterdam; met bijlagen., 1633-1690; 41; 1 omslag
        - Akte van machtiging door het stadsbestuur van Rotterdam van Jan Meliszoon Bijlwerf, Adriaan Hugenszoon Beijer, Christiaan Willemszoon Brouwer en Johan van Oldenbarneveld om de bestuurders van Bleiswijk te beedigen, 1582; 42; 1 stuk
        - Akte van bevestiging door ambachtsbewaarders en achtemannen van Bleiswijk van de voorwaarden waaronder zij de ambten van baljuw, schout en secretaris gepacht hebben van Rotterdam, 1583; 43; 1 katern
        - Lijst van personen door Adriaan Corneliszoon van Rhoon opgesteld in verband met het vervullen van de brandwacht en het betalen van wachtgeld, 1614; 44; 1 stuk
        - Reglement van de salarissen van schout, secretaris en bode van Bleiswijk, 1622; 45; 1 stuk
        - Request door Willem Michielsen aan burgemeesters van Rotterdam om weer als klapwaker in Bleiswijk te worden aangesteld, (1629); met appointement, 46; 1 stuk
        - Rapport door schout en brandschouwers van Bleiswijk aan burgemeesters van Rotterdam inzake het request van Willem Michielsen, (1629); 47; 1 stuk
        - Reglement van de salarissen der bestuurders van Bleiswijk, 1723; 48; 1 katern
        - Stukken betreffende de bezoldiging van functionarissen van Bleiswiik, (ca. 1750)-1802; 49; 1 omslag
        - Requesten door functionarissen van Bleiswijk aan de stad Rotterdam om schadevergoeding voor het verlies van vaste inkomsten in verband met de droogmaking, met bijlage., 1772-1789; 50; 1 pak
        - Instructie voor de secretaris van Bleiswijk; concept, (18e eeuw); 51; 1 katern
      - Belastingen, c.
        - Akte van attestatie voor schepenen van Bleiswijk door een aantal oude inwoners van die heerlijkheid betreffende het pondgeld, 1624; 52; 1 stuk
        - Cohier van de verponding van Bleiswijk, afschrift., (1629); 53; 1 deel
        - Stukken betreffende een geschil tussen ambachtsbewaarders van Bleiswijk en baljuw Gerrit Hoffland inzake het betalen van verponding over het schout- en baljuwambt, deels afschriften., 1641-1642; 54; 1 omslag
        - Memorie door Leendert Hendrikszoon Jongeneel en Pieter Adriaanszoon Delikaet, ambachtsbewaarders van Bleiswijk, betreffende het betalen en ontvangen van belastinggelden, 1642; 55; 1 stuk
        - Request door Dirk Blom, baljuw en schout van Bleiswijk, aan het stadsbestuur van Rotterdam om vrijstelling van de extraordinaire verponding, 1696; met bijlage; met gunstig appontement; authentiek afschrift, 1717; 56; 1 omslag
        - Uittreksel uit de resoluties van het bestuur van Bleiswijk waarin men besluit om in hoger beroep te gaan in de zaak tegen Adriaan Pauluszoon Roggeveen over het betalen van karngeld; authentiek afschrift, 1696; 57; 1 stuk
        - Request door baljuw, schout en ambachtsbewaarders van Bleiswijk aan de Staten van Holland om verlichting van de verponding, afschrift, (18e eeuw). (1698); 58; 1 stuk
        - Beschikking van de Staten van Holland tot inwilliging van het verzoek van het bestuur van Bleiswijk om verlichting van de verpondingslasten te krijgen, 1703; met lijst van verlaten gronden; afschrift, 59; 1 omslag
        - Verzoek aan het stadsbestuur van Rotterdam tot het voldoen van de extraordinaire verponding voor de heerlijke goederen in Bleiswijk over 1703; met opgave van de opgebrachte bedragen over de jaren 1691-1702, met apostille, (1703); en bijlagen., 60; 1 omslag
        - Uittreksel uit de resoluties van het bestuur van Bleiswijk waarin de omslag van het morgen- en penninggeld wordt geregeld, authentiek afschrift, (18e eeuw); met bijlage., 1703; 61; 1 omslag
        - Staat van personen die in de periode 1682-1702 hun gronden hebben verlaten, met opgave van de oppervlakten en de bedragen aan verponding, (ca. 1705); 62; 1 katern
        - Rekening van Maria van Coppelen, belastinggaarster van Bleiswijk, voor burgemeesters van Rotterdam betreffende de verponding, het morgengeld en het karngeld over 1712, (1713); 63; 1 stuk
        - Stukken betreffende de afschrijving van verveende landen te Bleiswijk uit de verpondingscohieren, (1719), (1721) en 1723; 64; 1 omslag
        - Request door baljuw, schout en ambachtsbewaarders van Bleiswijk aan de Raad van State om restitutie van de over de jaren 1719-1721 betaalde honderdste en tweehonderdste penning, met appointement om deze zaak nader te onderzoeken., 1722; 65; 1 katern
      - Waterstaat, d.
        - Algemeen, d.1
          - Stukken betreffende een geschil tussen het bestuur van Bleiswijk en het hoogheemraadschap Schieland over de keuren van 25 en 26 mei 1622 inzake de schouw, het verhuren van gronden en het penninggeld; afschriften, deels authentiek., 1618 en (1622); 66; 1 omslag
            Grotendeels geliasseerd.
          - Stukken betreffende een geschil tussen bestuurders van Bleiswijk en het hoogheemraadschap Schieland over de keur van 11 maart 1732 inzake het tegengaan van landafslag, afschriften, 1701, 1723 en 1732; (1732); 67; 1 omslag
          - Uittreksel uit de resoluties van Rotterdam betreffende het handhaven en beschermen van de rechten en gerechtigheden van de heerlijkheden Bleiswijk en Hillegersberg in verband met de verkoop van drooggemaakte gronden, 1778; 68; 1 katern
        - Financiën, d.2
          - Rapport door ambachtsbewaarders van Bleiswijk aan burgemeesters van Rotterdam inzake de boetes voor het slagturven over 1641 en 1642, afschrift, (17e eeuw)., 69; 1 stuk
          - Akte van overeenkomst tussen de besturen van Rotterdam en Bleiswijk inzake de turfmaat, de schouwboete en de visserij in Bleiswijk, authentiek afschrift., 1643; 70; 1 stuk
          - Request door het bestuur van Bleiswijk aan de Staten van Holland om een nieuwe belasting op de turf goed te willen keuren, afschrift; met bijlagen., (1684); 71; 1 omslag
          - Opgave van onkosten gemaakt bij het aanbesteden en opnemen van bruggen en molenroeden in de periode 1686-1693, 72; 1 stuk
          - Request door het bestuur van Bleiswijk aan het hoogheemraadschap Schieland om verlichting van de financiële lasten te krijgen, (1731); met gunstig appointement; afschrift, (18e eeuw); 73; 1 katern
          - Request door het bestuur van Bleiswijk aan het hoogheemraadschap Schieland om verlichting van de leges van het slagturven te krijgen, (1736); met gunstig appointement; afschrift, (18e eeuw); 74; 1 omslag
          - Memorie van de ambachtsbewaarders van Bleiswijk aan Isaac Hoornbeek, pensionaris van Rotterdam, over een regeling voor de verponding van de drooggemaakte Klappolder, een extra omslag over de turf en de onkosten gemaakt door Bleiswijk voor de Schielandse landscheiding, (18e eeuw); 75; 1 stuk
        - Onderhoud van werken, d.3
          - Stukken betreffende het onderhoud van de landscheiding tussen Schieland en Delfland, deels afschriften, (18e eeuw)., 1637, 1685, 1716 en (18e eeuw); 76; 1 omslag
          - Stukken betreffende een geschil tussen inwoners van de Hoekeindse polder en het bestuur van Bleiswijk over het verhoefslaan, 1649-1651; deels authentieke afschriften, 1650-1651; 77; 1 omslag
          - Stukken betreffende een proces voor het Hof van Holland tussen Jan Meese de Hoogh en Hubert Albertszoon Hoogeveen, mede uit name van de meeste ingezetenen van Bleiswijk, contra bestuurders van Bleiswijk over de keur van 29 december 1705 van het hoogheemraadschap Schieland inzake het verstevigen van lanen en kades, 1706-1713; 78; 1 omslag
          - Reglement om lanen en kades in de heerlijkheid Bleiswijk tegen afslag door water te beschermen; concept, (18e eeuw); 79; 1 stuk
        - Uitvoering van nieuwe werken, d.4
          - Stukken betreffende het droogmaken van de Honderdveertig Morgen, deels afschriften, 1476, (1700), (1703) en z.d.; (1700); 80; 1 omslag
          - Akte van overeenkomst tussen Balthasar Verdonck, koopman te Rotterdam, en Adriaan Corneliszoon van Capelle en Reijer Tijmenszoon, ambachtsbewaarders van Bleiswijk, inzake het graven en onderhouden van een scheisloot aan de voet van de Bleiswijkse Zeedijk te Schoonderloo, 1628; authentiek afschrift, 1647; 81; 1 katern
          - Akte van overeenkomst, gesloten voor notaris Adriaan van Zwieten te Bleiswijk, tussen bestuurders van Bleiswijk en ingezetenen van Schoonderloo inzake de aanleg en het onderhoud van een straat op de Bleiswijkse Zeedijk te Schoonderloo, 1644; 82; 1 katern
          - Kwitantie van de bestuurders van Bleiswijk aan het stadsbestuur van Rotterdam inzake de kosten aan de Bleiswijkse Zeedijk te Schoonderloo, 1644, met akte van overeenkomst tussen beide besturen inzake de onderhoudskosten van de genoemde dijk, met afschrift, 1644; (ca. 1650); 83; 1 omslag
          - Akte van bevestiging door bestuurders van Bleiswijk van het plan van Rotterdam om bij droogmaking van de Binnenwegse polder onder Zegwaard de afwatering te regelen via Bleiswijk, afschrift, (18e eeuw). 1701; 84; 1 stuk
          - Beschikking van het hoogheemraadschap Schieland tot inwilliging van het verzoek van het stadsbestuur van Rotterdam om twee openingen in de Bleiswijkse landscheiding te maken, 1701; met authentiek afschrift, 1716, en eenvoudig afschrift, (ca. 1716); 85; 1 omslag
          - Stukken betreffende het graven van een doorvaart door de Hoekeindse Polder, 1705; 86; 1 omslag
          - Uittreksels uit de resoluties van het bestuur van Bleiswijk over 1715 waarin wordt besloten om een peilstok te plaatsen in de Klappolder om te voorkomen dat bij het droogmalen van de Honderdveertig Morgen het water in de boezem al te zeer zal stijgen, (18e eeuw); 87; 1 stuk
          - Reglement voor de aanleg en het onderhoud van wegen en kaden in Bleiswijk in verband met de toekomstige droogmaking; concept, (ca. 1750); 88; 1 katern
          - Reglement voor de droogmaking van gronden in Bleiswijk, (ca. 1755); 89; 1 katern
          - Verordening door het hoogheemraadschap Schieland in verband met het droogmaken van plassen onder Bleiswijk en Hillegersberg, 1772; 90; 1 katern
        - Vervening, d.5
          - Request door baljuw, schout en ambachtsbewaarders van Bleiswijk aan burgemeesters van Rotterdam inzake het vervoeren van aarde, 1685; 91; 1 stuk
          - Rapport door het bestuur van Bleiswijk aan het stadsbestuur van Rotterdam over de gevolgen van het vervenen, 1700; 92; 1 stuk
          - Ordonnantie door het hoogheemraadschap Schieland houdende een verbod om aarde uit Bleiswijk te vervoeren, 1706; 93; 1 stuk
            Gedrukt in duplo.
          - Uittreksel uit de resoluties van de Staten van Holland inzake de veenderijen, 1720; 94; 1 stuk
            Gedrukt.
          - Stukken betreffende een geschil tussen Simon Maartenszoon Dros en Pieter Adriaanszoon Dirkzwager, mede uit naam van verschillende ingelanden, inwoners en turfschippers in de Klappolder aan de ene zijde en molenmeesters van die polder aan de andere zijde over het transport van turf, 1721; 95; 1 omslag
      - Kerk en school, e.
        - Akte van aanstelling door de kerkeraad van Bleiswijk van Jacobus Libertus tot predikant, bevestigd door burgemeesters van Rotterdam, 1628; met authentiek afschrift, (17e eeuw); 96; 1 omslag
        - Akte van bevestiging door burgemeesters van Rotterdam van de aanstelling van Johannes Heurianus tot predikant in Bleiswijk, afschrift, (17e eeuw). 1630; 97; 1 stuk
        - Akte van aanstelling door de kerkeraad van Bleiswijk van Henricus van Rijp tot predikant, bevestigd door het stadsbestuur van Rotterdam, 1656; 98; 1 stuk
        - Akte van aanstelling door de kerkeraad van Bleiswijk van Adrianus de Herder tot predikant, bevestigd door het stadsbestuur van Rotterdam, 1662; 99; 1 stuk
        - Akte van aanstelling door de kerkeraad van Bleiswijk van Engelbertus Temming tot predikant, bevestigd door het stadsbestuur van Rotterdam, afschrift, (17e eeuw). 1671; 100; 1 stuk
        - Uittreksel uit de resoluties van de kerkeraad van Bleiswijk waarin men besluit om bij het beroepen van een predikant in het vervolg contact op te nemen met het stadsbestuur van Rotterdam; authentiek afschrift, 1641; 101; 1 stuk
        - Lijsten van de tarieven voor het begraven te Zoetermeer en te Kralingen, (18e eeuw); 102; 1 stuk
        - Uittreksels uit de resoluties van de wethouders van Bleiswijk, betreffende het benoemen van de schoolmeester, authentiek afschrift., 1744; 103; 1 omslag
    - Beheer, 3.
      - Heerlijke rechten, a.
        - Visrechten, a.1.
          - Notitie betreffende het verhuur van de visrechten van Bleiswijk in de jaren 1668-1697, (17e eeuw); 104; 1 stuk
          - Akte van attestatie voor schepenen van Rotterdam door Jacob Corneliszoon van Egmond betreffende de visrechten in Bleiswijk, 1687; 105; 1 stuk
          - Stukken betreffende de visrechten op de Bleiswijkse Meren, 1700-1851; 106; 1 omslag
          - Brief van J. Bontenball aan C. Woordhouder, secretaris van Bleiswijk, inzake de verhuurde visrechten in Zevenhuizen, afschrift, (18e eeuw). 1757; 107; 1 stuk
        - Recht van de zwaandrift, a.2.
          - Ordonnantie van het stadsbestuur van Rotterdam inzake het houden van zwanen; concept; met bijlage, (17e eeuw); 108; 1 omslag
        - Tiendrecht, a.3.
          - Akte van pachtvoorwaarden van het stadsbestuur van Rotterdam inzake de tienden in Bleiswijk, 1650; 109; 1 stuk
            Fragment.
          - Akte van pachtvoorwaarden van het stadsbestuur van Rotterdam inzake de tienden in Bleiswijk, uittreksel, (18e eeuw). 1701; 110; 1 stuk
      - Eigendommen, b.
        - Staat van personen, die na het verleende octrooi van kwijtschelding der verponding van 26 mei 1703 hun landen en goederen hebben verlaten en overgegeven aan het ambacht, (18e eeuw); 111; 1 stuk
      - Financiën, c.
        - Rekeningen van het ambacht Bleiswijk, 1704-1792; 112-116; 5 banden
          Nrs. 112-116 Ontbreken
          - 1704-1705-1733-1734, 112
            1705-1706, 1714-1715, 1716-1717, 1724-1725 en 1726-1727 ontbreken
          - 1734-1735-1749-1750, 113
            1738-1739 ontbreekt
          - 1750-1751-1764-1765., 114
          - 1765-1766-1770-1771, schuldenrekening 1768-1771 en 1772-1780, 115
          - 1781-1792, 116
        - Rekeningen van het Mei- en Herfstschot en van het karngeld of de binnenlandse kosten, 1703-1771; 117-120; 4 banden
          Nrs. 117-120 ontbreken.
          - 1703-1734. 1704-1708, 1717 en 1723 ontbreken, 117
          - 1735-1750, 118
          - 1751-1765, 119
          - 1766-1771, 120
        - Rekeningen van het lastgeld op de turf, 1689 en 1703-1771; 121-124; 4 banden
          Nrs. 121-124 ontbreken
          - 1689 en 1703-1735, 121
            1704-1708, 1713 en 1723 ontbreken; 1727 in duplo
          - 1735-1750, 122
          - 1751-1765, 123
          - 1766-1771, 124
        - Stukken betreffende de ambachtsrekening over 1696-1697, authentiek afschrift, (1697), 125; 1 omslag
        - Rapport (door de ambachtsbewaarders van Bleiswijk) aan Isaac Hoornbeek, pensionaris van Rotterdam, over de financiële situatie van Bleiswijk, met bijlage., (1718); 126; 1 omslag
        - Rapport (door de ambachtsbewaarders van Bleiswijk) aan Isaac Hoornbeek, pensionaris van Rotterdam, inzake de moeilijke financiële situatie van Bleiswijk, (ca. 1720); 127; 1 stuk
        - Stukken betreffende de financiële toestand van Bleiswijk en van de armenkas aldaar, (1750)-1801; 128; 1 omslag
        - Klad-aantekeningen over enige posten van inkomsten en uitgaven van Bleiswijk, (18e eeuw); 129; 1 stuk
        - Rapport over de financiële toestand van Bleiswijk; concept, (18e eeuw); 130; 1 stuk
        - Lijst van kosten, gemaakt bij het sluiten van de ambachtsrekening van Bleiswijk, afschrift., (18e eeuw); 131; 1 stuk
        - Uittreksel uit de resoluties van het bestuur van Bleiswijk, waarin men besluit vast te houden aan de oude datum voor het overgeven van de ambachtsrekening aan het hoogheemraadschap Schieland, authentiek afschrift., 1692; 132; 1 stuk
        - Stukken betreffende de financiële gevolgen van een dijkdoorbraak in de Hoefse polder, afschriften, 1641, 1653 en 1657; (ca. 1660); 133; 1 katern
        - Rapport van baljuw en schout van Bleiswijk en molenmeesters van de Hoekeindse polder aan het stadsbestuur van Rotterdam betreffende de rekening van de Hoekeindse polder, (17e eeuw); 134; 1 stuk
        - Lijst van obligaties en rentebrieven, door het bestuur van Bleiswijk gekocht in de periode 1674-1692, (ca. 1700); 135; 1 stuk